# 拟上市公司每股收益的计算问题

提问人：azhi 时间：2012-01-14 11:25:56
企业拟 2012 年上市，有私募基金拟在上市前对该公司进行增资扩股，拟以 30 亿现金认购 10 亿普通股。 截至 2011 年 12 月 31 日，增资扩股资金已到50%，尚有50%未到位，待增资资金全部到位后企业才进行验资、工商变更。 企业收到已到位资金时， 5 亿计入股本， 10 亿计入资本公积。 2011 年年审时，计算每股收益时，是不是不应该不包括该部分股本？因为该部分资金尚未出资到位，从法律上目前增资股东尚未取得利润的享有权利。但这样计算每股收益时，分母采用的股本与账上的股本不一致，没有问题吧？！
该贴已经同步到 azhi的微博

回答人：chenyiwei
“该部分资金尚未出资到位，从法律上目前增资股东尚未取得利润的享有权利”的表述，应有入股协议、公司章程等作为支持。关键是股东之间就新增股份何时开始享有股东权利的约定。 但是，我个人理解这部分新增募集资金对应的新增 5 亿股不被纳入每股收益分母的可能性并不大（楼上网友所述的“权数为零”是另一个范畴的问题），一个重要考虑是：股东投入新增资本金以后，该笔资金可能就要被用于生产经营活动，即使仍暂存于验资户中，也会产生利息收入等收益，这些收益已经被纳入每股收益的分子中，在此情况下，按照对应原则，分母中也应将本次新增股份纳入加权平均计算才合理。

提问人：azhi 时间：2012-01-15 11:13:08
回复 chenyiwei 的帖子
陈版：我又看了一下协议，相关条款如下：
3.3甲方承诺在乙方按本协议约定的条件足额缴纳出资后，按本协议约定向乙方发行股票； 3.4本协议项下增资扩股完成后，乙方成为甲方合法登记在册新股东..........； 4.1本次增资扩股评估基准日与工商变更登记日之间的损益由甲方原股东承担与分享.............。 根据上述条款，计算每股收益时不将已到位股本纳入分母有问题么？

回答人：chenyiwei
也可以这样理解，但附注中要注意披露这部分新增股份的认缴人尚未就此享有股东资格的事实。